臺灣臺北地方法院刑事判決　　　　　　　100年度訴字第804號
公　訴　人　臺灣臺北地方法院檢察署檢察官
被　　　告　葉建明
上列被告因妨害風化案件，經檢察官提起公訴（100年度偵字第
1897號），因被告於本院準備程序中先就被訴事實為有罪陳述，
經本院合議庭裁定由受命法官獨任進行簡式審判程序審理，茲判
決如下：
    主  文
葉建明意圖使女子與他人為性交之行為，而媒介以營利，累犯，
處有期徒刑陸月，如易科罰金，以新臺幣壹仟元折算壹日。
    事  實
一、葉建明前於民國89年間，因妨害風化案件，經臺灣高等法院
    90年度上訴字第943號判處有期徒刑1年6月確定，於92年7月
    21日縮刑期滿執行完畢（於本件不構成累犯）。復於97年間
    ，因妨害風化案件，經臺灣臺北地方法院97年度簡字第878
    號判處有期徒刑5月確定，於98年6月30日易科罰金執行完畢
    。詎其猶不知悔改，於99年7、8月間某日起，基於媒介成年
    女子與他人為性交行為以營利之集合犯意，媒介不特定男客
    與成年女子曾昀辛為性交易，每次從中抽取新台幣（下同）
    1,700元牟利。迄於99年9月30日凌晨2時40分許，在臺北市
    萬華區○○○路159號前，葉建明媒介男客簡紀維前往臺北
    市○○區○○路25巷13號良夜旅館203號房間與曾昀辛為性
    交易，而向簡紀維收取4,000元之費用（其中300元用以支付
    旅館費用、2,000元應交給曾昀辛，其餘1,700元歸葉建明取
    得），嗣於同日凌晨3時50分許，為警在上開旅館房間內查
    獲曾昀辛與簡紀維從事性交易，而查悉上情。
二、案經臺北市政府警察局北投分局報請臺灣臺北地方法院檢察
    署檢察官偵查起訴。
    理  由
一、程序方面：
    按除被告所犯為死刑、無期徒刑、最輕本刑為3年以上有期
    徒刑之罪或高等法院管轄第一審案件者外，於準備程序進行
    中，被告先就被訴事實為有罪之陳述時，審判長得告知被告
    簡式審判程序之旨，並聽取當事人、代理人、辯護人及輔佐
    人之意見後，裁定進行簡式審判程序；又受命法官行準備程
    序，與法院或審判長有同一之權限，刑事訴訟法第273條之1
    第1項、第279條第2項分別定有明文。查本件被告葉建明所
    犯刑法第231條第1項前段之意圖使女子與他人為性交行為而
    媒介以營利罪嫌，並非死刑、無期徒刑或最輕本刑3年以上
    有期徒刑之罪，亦非高等法院管轄第一審之案件，被告於本
    院準備程序中，就被訴事實為有罪之陳述，經告知被告簡式
    審判之旨，並聽取檢察官及被告之意見後，本院合議庭裁定
    改以簡式審判程序進行，合先敘明。
二、訊據被告對於上揭犯罪事實坦承不諱，核與證人曾昀欣於警
    詢及偵查中證述情節大致相符，並據證人簡紀維於警訊中供
    述明確，且查應召女子曾昀辛已成年，並有其年籍資料在卷
    可參，復有臺北市萬華區○○○路159號前、良夜旅館前之
    監視錄影畫面翻拍照片各2幀及良夜旅館203號房內現場照片
    2幀附卷可稽。綜上，本件事證明確，被告犯行堪以認定。
三、按刑事法若干犯罪行為態樣，本質上原具有反覆、延續實行
    之特徵，立法時既予特別歸類，定為犯罪構成要件之行為要
    素，則行為人基於概括之犯意，在密切接近之一定時、地持
    續實行之複次行為，倘依社會通念，於客觀上認為符合1個
    反覆、延續性之行為觀念者，於刑法評價上，即應僅成立1
    罪。學理上所稱「集合犯」之職業性、營業性或收集性等具
    有重複特質之犯罪均屬之，例如經營、從事業務、收集、販
    賣、製造、散布等行為概念者是（最高法院95年度臺上字第
    1079號判決意旨參照）。據此，立法者預設某類犯罪構成要
    件本身即具有持續反覆實行複次行為之特徵，乃將之特別歸
    類總括評價為「構成要件單數」實質上一罪之「集合犯」。
    第查，刑法第231條第1項之圖利使人為性交罪，本質上即屬
    營業性之犯罪態樣，而具有重複實行複次行為之特質，故立
    法時顯已對此犯罪本質上具有反覆、延續實行之特徵有所認
    知，而預設將此反覆、延續實行之複次自然行為特別歸類總
    括評價為刑罰「構成要件單數」實質上一罪之「集合犯」。
    參以被告自99年7、8月間某日起至同年9月30日為警查獲時
    止，即反覆、密集、延續2次以上媒介不特定男客與成年女
    子曾昀辛為性交行為，而每次由被告向男客收取性交易代價
    ，扣除旅館費300元及曾昀辛應得之2,000元後，每次可獲取
    1,700元不法利益，均足徵被告圖利使人為猥褻、性交行為
    ，確係基於單一集合犯意無疑。據此，被告所為應僅論以刑
    法第231條第1項之圖利使人為性交單純實質一罪。核被告所
    為，係涉犯刑法第231條第1項前段意圖使女子與他人為性交
    之行為，而媒介以營利罪。被告前於97年間，因妨害風化案
    件，經臺灣臺北地方法院97年度簡字第878號判處有期徒刑5
    月確定，於98年6月30日易科罰金執行完畢等情，此有臺灣
    高等法院被告前案紀錄表在卷可按，其前受有期徒刑執行完
    畢，於5年以內再犯本件最重本刑為有期徒刑以上之罪，為
    累犯，應依刑法第47 條第1項規定，加重其刑。爰審酌被告
    素行不佳，前於88、97年間，先後因妨害風化案件，經臺灣
    高等法院90年度上訴字第943號判處有期徒刑1年6月及本院
    97年度簡字第878號判處有期徒刑5月確定，此有上開臺灣高
    等法院被告前案紀錄表及本院97年度簡字第878號判決書附
    卷可稽，素行不佳，正值青壯，僅因貪圖小利即媒介女子與
    他人從事性交之行為，所為敗壞社會風氣，及審酌被告犯後
    已坦承犯行，態度尚稱良好，並兼衡其犯罪之動機、目的、
    手段，及其智識程度、家庭經濟狀況等一切情狀，認蒞庭檢
    察官具體求處有期徒刑6月，核屬適當，爰量處如主文所示
    之刑，並諭知易科罰金之折算標準。
據上論斷，應依刑事訴訟法第273條之1第1項、第299條第1項前
段，刑法第231條第1項前段、第47條第1項、第41條第1項前段，
刑法施行法第1條之1，判決如主文。
本案經檢察官林淑玲到庭執行職務
中    華    民    國   100    年    8     月    26    日
                        刑事第十二庭  法  官  陳慧萍
以上正本證明與原本無異。
如不服本判決應於收受送達後10日內向本院提出上訴書狀，並應
敘述具體理由；其未敘述上訴理由者，應於上訴期間屆滿後20日
內向本院補提理由書，「切勿逕送上級法院」。
                                      書記官  黃慧怡
中    華    民    國   100    年    8     月    26    日
附錄本案論罪科刑法條：
中華民國刑法第231條
（圖利使人為性交或猥褻罪）
意圖使男女與他人為性交或猥褻之行為，而引誘、容留或媒介以
營利者，處 5 年以下有期徒刑，得併科 10 萬元以下罰金。以
詐術犯之者，亦同。
公務員包庇他人犯前項之罪者，依前項之規定加重其刑至二分之
一。